Minutes et répertoires du notaire Claude François DESMEURE, 8 avril 1756 - 24 août 1757 (étude XXX)
Archives nationales
- Répertoire(s) de Claude François DESMEURE, 8 avril 1756 - 24 août 1757; MC/RE/XXX/6
  - Répertoire. 1756, 8 avril - 1757, 24 août, 8 avril 1756 - 24 août 1757; MC/RE/XXX/6
    - Compte et quittance par les héritiers de Marie Brière, veuve La Chambre, et Hiacinthe Guillaume Armand Le Cousturier., 10 juillet 1757; MC/RE/XXX/6
    - Bail par Rose Louise Vanmine, veuve Courdoumer, à Pierre Mutel et sa femme., 11 juillet 1757; MC/RE/XXX/6
    - Acquiescement, délai et délégation de Louise Bellier, veuve de Jean Maton, et Etienne Louis Maton., 11 juillet 1757; MC/RE/XXX/6
    - Constitution de Nicolas Pierron aux représentants des successions d'Antoine Crozat et son épousse., 11 juillet 1757; MC/RE/XXX/6
    - Désistement et exécution testamentaire de Charles Levasseur., 12 juillet 1757; MC/RE/XXX/6
    - Constitution de Jean François Arbillon et sa femme à Alexandre Bailly., 14 juillet 1757; MC/RE/XXX/6
    - Constitution par les dits sieur et damoiselle Arbuillon à Paul Jean Lheureux., 14 juillet 1757; MC/RE/XXX/6
    - Liquidation de créances et remboursement entre les héritiers et créanciers de Michel Patry et Andrée Guébillon, sa femme :(imparfait)., 15 juillet 1757; MC/RE/XXX/6
    - Vente de Catherine Vernay, veuve de Pierre Abel Le Roy, à Jean François Arbillon et sa femme., 15 juillet 1757; MC/RE/XXX/6
    - Bail par les dames filles Dieu à Guillaume Marie Anne et Marie Jeanne Millorel., 15 juillet 1757; MC/RE/XXX/6
    - Inventaire après décès de François Bully., 15 juillet 1757; MC/RE/XXX/6
    - Dépôt de procuration de Louis Edouard de Lantage et M. et Mme Gory de Chaux et Mlle de Lantage à Jean François Lambert., 15 juillet 1757; MC/RE/XXX/6
    - Don mutuel de Jean Maurice Vincent Rémond et sa femme., 15 juillet 1757; MC/RE/XXX/6
    - Bail par les dames filles Dieu à Etienne Nel et sa femme., 17 juillet 1757; MC/RE/XXX/6
    - Mariage de Mathurin Breval et Marie Anne Le Brasseur, veuve de François Bercher., 18 juillet 1757; MC/RE/XXX/6
    - Promesse de vente de Pierre Perrier à François Louis Drouet., 22 juillet 1757; MC/RE/XXX/6
    - Apprentissage de Jean-Baptiste Menuisier avec Pierre Maris., 23 juillet 1757; MC/RE/XXX/6
    - Obligation de Marcel Pruneau à Marie Antoinette Ménard, veuve de Jacques Pruneau., 26 juillet 1757; MC/RE/XXX/6
    - Bail par les dames filles Dieu à Marie Boulanger, veuve de Henri Sebray., 26 juillet 1757; MC/RE/XXX/6
    - Arrêté de compte et quittance par les héritiers de Michel Saulnier à Hiacinthe Guillaume Armand Le Cousturier., 27 juillet 1757; MC/RE/XXX/6
    - Transaction entre Pierre Secqueville et Françoise Lemaitre, veuve de Pierre Dupré., 29 juillet 1757; MC/RE/XXX/6
    - Procuration d'Etienne de Choiseul, comte de Stainville, et sa femme, à Jean-Baptiste Petit, leur intendant., 29 juillet 1757; MC/RE/XXX/6
    - Procuration d'Etienne de Choiseul, comte de Stainville, et sa femme, à Jean-Baptiste Petit., 29 juillet 1757; MC/RE/XXX/6
    - Bail de Jean Delzard à Juste Nicolas Lemaire., 30 juillet 1757; MC/RE/XXX/6
    - Transport de rentre de Jean Christophe Borde et sa femme à Catherine Baron, veuve de Jean-Baptiste Borde., 31 juillet 1757; MC/RE/XXX/6
    - Bail de Catherine Morel à Georges Le Bidois., 31 juillet 1757; MC/RE/XXX/6
    - Bail par les dames filles Dieu à Jacques Courcelles et sa femme., 31 juillet 1757; MC/RE/XXX/6
    - Abstention de succession de Noël Brizard tant en son nom que comme tuteur de ses frères., 5 août 1757; MC/RE/XXX/6
    - Renonciation à la succession de Nicolas Fournera., 8 août 1757; MC/RE/XXX/6
    - Constitution viagère de Claude Philipart et sa femme à Catherine Furon., 8 août 1757; MC/RE/XXX/6
    - Mariage de François Bligny et Anne Charlotte Petit., 16 août 1757; MC/RE/XXX/6
    - Mariage de Jean Edme Thunot et Catherine Louise Noël., 17 août 1757; MC/RE/XXX/6
    - Transport de bail de Jacques Second Davanne à Pierre Goubert., 18 août 1757; MC/RE/XXX/6
    - Dépôt de certificat concernant Augustin Cartereau., 18 août 1757; MC/RE/XXX/6
    - Mariage de Jacques Flechin et Elisabeth Cliquet., 21 août 1757; MC/RE/XXX/6
    - Déclaration d'Etienne Ferry., 24 août 1757; MC/RE/XXX/6